臺灣高等法院刑事裁定
110年度抗字第941號
抗  告  人
即  被  告  龔暐雲




上列抗告人因沒入保證金案件，不服臺灣臺北地方法院110年度
聲字第784號，中華民國110年4月27日裁定，提起抗告，本院裁
定如下：
    主  文
抗告駁回。
    理  由
一、原裁定意旨略以：抗告人即具保人兼被告龔暐雲（下稱被告
    ）因毒品危害防制條例案件，經原審指定保證金額新臺幣（
    下同）3萬元，由被告於民國109年7月16日繳納該保證金後
    ，將被告釋放，案件經原審以108年度訴字第982號判決確定
    送執行後，被告經合法傳喚、拘提均未到案，可認被告業已
    逃匿，聲請人聲請裁定沒入前開保證金及實收利息，核無不
    合，應予准許等語。
二、抗告意旨略以：被告從未收到相關通知或傳票，被告既能收
    到本件沒入保證金之裁定、進而提出抗告，足證被告並未逃
    匿，而臺灣臺北地方檢察署之通知送達並非合法，是請求撤
    銷原裁定，發還保證金及其利息云云。
三、按具保之被告逃匿者，應命具保人繳納指定之保證金額，並
    沒入之。不繳納者，強制執行。保證金已繳納者，沒入之；
    依第118條規定沒入保證金時，實收利息併沒入之；又上開
    沒入保證金，應以法院之裁定行之，刑事訴訟法第118條第1
    項、第119條之1第2項、第121條第1項分別定有明文
四、經查：
　㈠被告因毒品危害防制條例案件，繫屬原審以108年度訴字第98
    2號審理，經原審指定保證金額3 萬元，由被告於109年7月1
    6日出具現金保證後，將被告釋放，嗣前開案件，經判決處
    有期徒刑1年10月、4月，再經本院以109年度上訴字第3963
    號判決駁回上訴確定等情，有原審法院被告具保責付辦理程
    序單、109年刑保字第270號國庫存款收款書、前開判決、本
    院被告前案紀錄表附卷可稽。
　㈡嗣案件確定，經送臺灣臺北地方檢察署執行，依被告陳報戶
    籍地址臺北市○○區○○路0段000巷0弄00號4樓、及居所新北市
    ○○區○○路00巷0號3樓、新北市○○區○○路000巷00號5樓等址，
    依法傳喚被告應於110年3月9日上午9時30分到案接受執行，
    並記載逾期未到案接受執行將依法聲請沒入保證金，上開執
    行傳票及通知，因未獲會晤被告本人，亦無受領文書之同居
    人或受僱人，依法均為寄存送達於臺北市政府警察局萬華分
    局西園路派出所、新北市政府警察局中和分局中原派出所、
    土城分局金城派出所，均已合法送達。惟被告於受合法通知
    後，未遵期到案接受執行，再經臺灣臺北地方檢察署、囑託
    臺灣新北地方檢察署核發拘票命司法警察至上開三址拘提，
    均因未遇被告，無法拘提到案，而斯時被告亦未在監執行或
    受羈押等情，有臺灣臺北地方檢察署110年2月17日北檢欽（
    弗110執808號通知、送達證書、臺灣臺北地方檢察署110年3
    月10日北檢欽弗110執808字第1109019126號函（稿）、臺北
    市政府警察局萬華分局110年3月18日北市警萬分刑字第1103
    008396號函及附件拘票、報告書、臺灣新北地方檢察署110
    年4月16日新北檢德文110執住893字第1100035910號函暨附
    件拘票、報告書、本院通緝紀錄表在卷可參，則被告經檢察
    官傳喚，未前往報到接受執行，復經員警拘提無著，堪認被
    告已逃匿，是原審裁定沒入具保人所繳納之保證金3萬元及
    實收利息，並無違誤。
　㈢抗告意旨雖稱：未接獲任何通知云云。然按送達於應受送達
    人之住居所、事務所或營業所，不獲會晤應受送達人，亦無
    受領文書之同居人或受僱人時，得將文書寄存送達地之自治
    或警察機關，並作送達通知書2份，1份黏貼於應受送達人住
    居所、事務所、營業所或其就業處所門首，另1份置於該送
    達處所信箱或其他適當位置，以為送達；寄存送達，自寄存
    之日起，經10日發生效力，民事訴訟法第138條第1項、第2
    項定有明文。而上開關於寄存送達之規定，依刑事訴訟法第
    62條規定，於刑事訴訟準用之。至於應受送達人實際有無至
    警察機關領取判決，及至警察機關領得判決之時日為何，並
    非所問（最高法院87年度台上字第3310號判決意旨參照）。
    本件前開執行傳票及通知均於110年2月22日送達而寄存送達
    地之地方自治或警察機關，業如前述，揆之前揭說明，則前
    開通知於送達之日起經10日即110年3月4日發生效力，為合
    法送達於被告，不以被告實際尚有無領取裁定為要，至於被
    告究於何時前往領取應送達文書，或並未前往領取，於送達
    之效力亦無影響。是被告抗辯：未接獲任何通知云云，即嫌
    無據，尚無可採。
五、綜上，被告經合法傳喚、拘提未獲，原審因認被告確已逃匿
    ，而准許檢察官沒入保證金之聲請，於法尚無違誤。被告執
    前揭理由提起抗告，指摘原裁定不當，為無理由，應予駁回
    。
據上論斷，依刑事訴訟法第412條，裁定如主文。
中　　華　　民　　國　　110 　年　　6 　　月　　30　　日
                  刑事第十二庭  審判長法  官  陳如玲
　　　　　　　　　　　　　　　　　　　法  官  蔡如惠
　　　　　　　　　　　　　　　　　　　法  官  郭惠玲
以上正本證明與原本無異。
不得再抗告。
                                      書記官  賴尚君
中　　華　　民　　國　　110 　年　　6 　　月　　30　　日